Inventaris van de archieven van de Staatkundig Gereformeerde Partij (SGP), 1918-2007
Nationaal Archief, Den Haag
- ARCHIEF VAN DE STICHTING STUDIECENTRUM SGP (SSC), D.
  Bij statutenwijziging van 31 mei 1978 werd de Stichting Studie- en Voorlichtingscentrum (SVC) omgezet in de Stichting Studiecentrum (SSC), waarmee de splitsing van het wetenschappelijk onderzoek en het voorlichtings- en vormingswerk formeel bekrachtigd werd. De doelstelling werd uitgebreid met het het publiceren van rapporten en nota's. Per 1 januari 1992 kreeg het studiecentrum een andere naam, namelijk 'Guido de Brèsstichting, Studiecentum SGP'. Men spreekt dan van het wetenschappelijk instituut met als taak de bestudering van politieke vraagstukken, het geven van voorlichting daarover en het publiceren van rapporten en nota's. Er werden 4 strategische doelen geformuleerd:
  het maatschappelijke en politieke debat te beïnvloeden op basis van de reformatorische levensbeschouwing
  het verrichten van onderzoek op wetenschappelijk niveau
  het bevorderen van de bezinning op actuele ontwikkelingen; en
  het streven naar bredere bekendheid binnen onze netwerksamenleving.
  - ALGEMEEN, D.1.
    - Notulen en besluitenlijsten, D.1.1.
      - Notulen en besluitenlijsten van vergaderingen van het (algemeen) bestuur., 1973-1991; 257-258; 2 omslagen
        - 1973-1979, 257
        - 1980-1991, 258
      - Notulen en besluitenlijsten van vergaderingen van het dagelijks bestuur., 1987-1990; 259; 1 omslag
    - Verslagen, D.1.2.
      - Jaarverslagen over 1977-1987 en 1989-1990., 1978-1991; 260; 1 omslag
    - Correspondentie, D.1.3.
      - Ingekomen en uitgaande stukken., 1974-1996; 261; 1 omslag
        Openbaarheid beperkt tot 01-01-2037
  - BIJZONDER, D.2.
    - Oprichting en organisatie, D.2.1.
      - Statuten en statutenwijzigingen van de stichting., 1974-1978, 1992; 262; 1 omslag
      - Stukken betreffende het verkrijgen van subsidie van het ministerie van Binnenlandse Zaken op grond van de Subsidieregeling politiek wetenschappelijke instituten., 1974-1992; 263; 1 omslag
      - Stukken betreffende personele aangelegenheden., 1974-1998; 264; 1 omslag
      - Stukken betreffende de organisatie en werkwijze van het studiecentrum., 1977-1991; 265; 1 omslag
      - Stukken betreffende financiële aangelegenheden., 1977-1992; 266; 1 omslag
      - Stukken betreffende inschrijvingen bij de Kamer van Koophandel en uittreksels uit het verenigingen- en stichtingenregister., 1984-1993; 267; 1 omslag
    - Bestuur en bestuursleden, D.2.2.
      - Stukken betreffende de samenstelling van het bestuur., 1979-1992; 268; 1 omslag
    - Activiteiten, D.2.3.
      - Werkverslagen, werkplannen, activiteitenplannen en prioriteitenlijsten., 1984-1991; 269; 1 omslag
      - Stukken betrefffende de organisatie van de 'Nijkerker bijeenkomsten', met als doel te bevorderen dat het deskundigenbestand binnen de SGP beter benut wordt., 1989; 270; 1 omslag
      - Stukken betreffende de organisatie van congressen en studiedagen over politieke thema's., 1990-1991; 271; 1 omslag
    - Publicaties, D.2.4.
      - Stukken betreffende het aangaan van een overeenkomst, waarbij LVSGS de rechten op het uitgeven en voortzetten van het blad 'Onderling Kontakt' en de 'Katernenserie' overdraagt aan het SVC en de naam gewijzigd wordt in 'Zicht'., 1974-1975; 272; 1 omslag
        LVSGS = Landelijk Verband van Staatkundig Gereformeerde Studieverenigingen.
      - Stukken betreffende reacties van lezers over artikelen in het blad 'Zicht' waarin volgens hen meningen worden vertolkt die afwijken van de staatkundig gereformeerde beginselen., 1975; 273; 1 omslag
      - Verslagen van redactievergaderingen van het blad 'Zicht: studieblad voor gereformeerd zicht op politie en maatschappij'., 1975-2001; 274-276; 3 omslagen
        - 1975-1982, 274
        - 1983-1987, 275
        - 1988-2001, 276
          Openbaarheid beperkt tot 01-01-2042
      - Ingekomen en uitgaande stukken redaktiesecretariaat van 'Zicht: studieblad voor gereformeerd zicht op politie en maatschappij'., 1975-1992; 277; 1 omslag
      - 'Zicht: studieblad voor gereformeerd zicht op politie en maatschappij', jrg. 8, nr. 2., 1982; 278; 1 stuk
- ARCHIEF VAN DE STICHTING VORMINGSACTIVITEITEN OOST-EUROPA VAN DE SGP, E.
  Deze stichting is opgericht voor het organiseren van politieke bewustwordingsactiviteiten in Hongarije, Roemenië en Slowakije. De activiteiten worden gefinancierd met subsidie voor politieke partijen van het ministerie van Buitenlandse Zaken in het kader van het Maatschappelijk Transformatie Programma Midden- en Oost-Europa (Matra-programma). Deze stichting werd omgezet in een werkgroep.
  - Stukken betreffende het politiek bewustwordingsproject Oost-Europa., 1990-1993; 279
- ARCHIEF VAN DE PROVINCIALE VERENIGING ZUID-HOLLAND VAN DE SGP, F.
  - Reglement 1929 en huishoudelijk reglement 1965., 1929, 1965; 280; 2 stukken
  - Ingekomen en uitgaande stukken., 1969-1975; 281; 1 omslag
- ARCHIEVEN VAN STATENKRINGEN SGP, G.
  - Statenkring Gouda, G.1.
    - Register met notulen van leden- en jaarvergaderingen in 1922-1953 en bestuursvergaderingen in 1925-1953., 1922 april-1953 februari; 282; 1 deel
    - Register met notulen van leden- en jaarvergaderingen in 1953-1993, van bestuursvergaderingen in 1953-1994, en met jaarverslagen., 1953 oktober-1994 januari; 283; 1 deel
      Met ingeplakte bladen.
    - Reglement van de Studievereniging van de Statenkring Gouda., 1957; 284; 1 stuk
    - Propaganda- en voorlichtingsmateriaal voor de verkiezing van leden van gemeenteraden in het gebied van Statenkring Gouda., 1968-1980 circa; 285; 1 omslag
    - Ingekomen en uitgaande stukken., 1968-1998; 286-288; 3 omslagen
      - 1968-1983, 286
      - 1984-1990, 287
      - 1991-1998, 288
    - Agenda's en verslagen van leden- en jaarvergaderingen. Met jaarverslagen en bijbehorende correspondentie., 1977 februari-1998 januari; 289; 1 omslag
    - Huishoudelijk reglement van de Statenkring Gouda., 1978; 290; 1 stuk
    - Agenda's en verslagen van bestuursvergaderingen., 1978-1997 november; 291; 1 omslag
    - Stukken betreffende werkbezoeken van en bijeenkomsten met kamerleden en statenleden SGP in het gebied van Statenkring Gouda., 1984; 292; 1 omslag
    - Stukken betreffende de viering van het 70-jarig bestaan van de statenkring., 1992; 293; 1 omslag
    - Stukken betreffende de opheffing van Statenkring Gouda., 1997-1999; 294; 1 omslag
    - Stukken afkomstig van het Jeugdverband uitgaande van Statenkring Gouda., 1957-1965; 295-298; 2 delen en 2 omslagen
      - Notulen van vergaderingen, 1957 april-1960 november, 295
      - notulen van vergaderingen, 1961 januari-1965 november, 296
      - Ingekomen en uitgaande stukken, 1957-1966, omslag, 297
      - Organisatie van vergaderingen en bijeenkomsten voor leden en belangstellenden van het Jeugdverband, 1957-1966, omslag, 298
  - Statenkring Delft, G.2.
    - Agenda's en verslagen van algemene vergaderingen., 1964-1970; 299; 1 omslag
  - Statenkring Rijnmond, G.3.
    - Register met notulen van bestuursvergaderingen 1974-1986 en van leden- en jaarvergaderingen in 1974-1987., 1974 maart-1987 mei; 300; 1 deel
      Met losse vergaderstukken.
- ARCHIEF VAN P. VAN DER MEULEN, PENNINGMEESTER, H.
  - Agenda’s voor de algemene vergaderingen, met verslag van de algemene vergadering en circulaire van de algemeen secretaris., 1919, 1924, 1934, 1936, 1940, 1947.; 302; 1 omslag
  - Brochures geschreven door P. van Bijsterveld, J.E. van Buuren, L.F. Duymaer van Twist, M. van Grieken, J. Hollander, F.H.C. Jansen, ds. J.J. Knap Czn., ds. J.S. Post, dr. H. Visscher, E. Visser en C. de Vries, allen behorend tot de Anti Revolutionaire Partij (A.R.P.), gericht tegen de S.G.P. en de Hervormde (Gereformeerde) Staatspartij, met replieken door ds. G.H. Kersten en A. Hoogendijk en met krantenknipsels en open brieven., 1916, 1920-1925, 1928-1930, 1932-1939, 1941, 1973.; 303; 1 pak
    Betreft: de ontwikkelingen binnen de A.R.P., het vrouwenkiesrecht, gemoedsbezwaren, artikel 36 van de Nederlandse Geloofsbelijdenis, de sociale wetgeving en staatssubsidie, de Christelijke Nationale Actie (afsplitsing van de A.R.P.) en de S.G.P. en hun leiders.
  - Stukken betreffende het partijblad ‘De Banier’, waarvan de naam in 1941 werd gewijzigd in ‘Algemeen Protestants Dagblad’, met knipsels uit deze kranten, met commentaren, geschreven door ds. G.H. Kersten en A. Kaptein en met aantekeningen betreffende de inkomsten en uitgaven van de partij., 1920-1948.; 304; 1 pak
    Betreft: de positie en houding van ds. G.H. Kersten als redacteur, de aandelen van de naamloze vennootschap die het blad uitgaf, het opnieuw verschijnen van ‘De Banier’ en de verhouding tot de partij.
  - Brochures met redevoeringen gehouden door ds. G.H. Kersten, ds. P. Zandt en ir. C.N. van Dis in de Tweede Kamer over onder meer de rijksbegroting en over de Indische kwestie en ‘Ongeloofs-Propaganda’ door ds. J.D. Barth; en ‘Herdenking van het 25-jarig kamerlidmaatschap van ds. P. Zandt’., 1925, 1946, 1950, 1954, 1955, 1958.; 305; 7 katernen
  - Redes uitgesproken door ds. P. Zandt en ds. H.G. Abma op de algemene vergaderingen te Utrecht., 1947-1949, 1956, 1961, 1963, 1964, 1966-1972.; 306; 1 pak
  - Stukken betreffende het Comité van Bezwaarden uit de S.G.P., met de door hen uitgegeven brochures ‘Bouwen, niet breken’ en het blad ‘Naar het paslood’., 1948-1950.; 307; 1 omslag
- Aanvulling SGP-archief (2012), I.
  - ALGEMEEN, A.1.
    - Agenda's en notulen, A.1.1.
      - Agenda en notulen van de Algemene Vergadering van de SGP, 1928-1931, 1992-2000; 308-317; 10 omslagen
        - 1928-1931, 308
        - 1992, 309
        - 1993, 310
        - 1994, 311
        - 1995, 312
        - 1996, 313
        - 1997, 314
        - 1998, 315
        - 1999, 316
        - 2000, 317
          Openbaarheid beperkt tot 01-01-2041
      - Notulen van de vergaderingen van het Hoofdbestuur met de raad van advies, met agenda's, 1996; 318; 1 omslag
      - Notulen van de vergaderingen van het Dagelijks Bestuur, met agenda's en bijlagen, 1992-2002, 2003; 319-328; 10 omslagen
        - 1992, 319
          Zie ook inv.nr. 470
        - 1993, 320
        - 1994, 321
        - 1995, 322
        - 1996, 323
        - 1997, 324
        - 1998, 325
        - 1999, 326
        - 2000, 327
        - 2003, 328
          Openbaarheid beperkt tot 01-01-2044
      - Notulen van de vergaderingen van het Breed Bestuurlijk Overleg (BBO), met agenda's en bijlagen, 2001-2005; 329-330; 2 omslagen
        - 2001-2005, 329
        - 2004-2005, 330
    - Correspondentie, A.1.3.
      - Ingekomen en uitgegane stukken partijbureau, chronologisch op jaar, 1926-1935, 1994-2004; 331-338; 8 omslagen
        - 1926-1935, 331
        - 1994, 332
        - 1995, 333
        - 1996, 334
        - 1997, 335
        - 1998, 336
        - 1999-2002, 337
          Openbaarheid beperkt tot 01-01-2043
        - 2003-2004, 338
          Openbaarheid beperkt tot 01-01-2045
  - BIJZONDER, A.2.
    - Organisme, A.2.1.
      - Oprichting en organisatie, A.2.1.1.
        - Rapport van de Commissie 'Organisatie Ds. G.H. Kerstenhuis' met betrekking tot de gewenste struktuur en werkorganisatie van het partijbureau, 1988; 339; 1 omslag
      - Partijaangelegenheden, A.2.1.4.
        - Stukken betreffende de wijziging van subsidieregelingen politieke instituten, 1986-1992; 340; 1 omslag
        - Inkomende en uitgaande correspondentie van het Partijbureau inzake kwestie Putten, waarbij de plaatselijke Gereformeerde Gezindte Putten (GGP) is ontstaan, 1990-1996; 341; 1 omslag
    - Publicaties van en over de SGP, A.2.2
      - De Banier, uitgave van de Staatkundig Gereformeerde Partij, 1921-2010; 342-439; 98 delen
        - 1921 mei-juni, 342
        - 1923 juli-1924 juni, 343
        - 1924 augustus-1925 juni, 344
          Licht beschadigd
        - 1925-1926, 345
        - 1926 juli-1927 juni, 346
        - 1927 juli-1928 juni, 347
        - 1928 juli-1929 april, 348
        - 1929 april -december, 349
        - 1930 januari-juni, 350
        - 1930 juli-december, 351
        - 1931 januari-juni, 352
        - 1931 juli-december, 353
        - 1932 januari-juni, 354
        - 1932 juli-december, 355
        - 1933 januari-juni, 356
        - 1933 juli-december, 357
        - 1934 januari-juni, 358
        - 1934 juli-december, 359
        - 1935 januari-juni, 360
        - 1935 juli-december, 361
        - 1936 januari-juni, 362
        - 1936 juli-december, 363
        - 1937 januari-juni, 364
        - 1937 juli-december, 365
        - 1938 januari-juni, 366
        - 1938 juli-december, 367
        - 1939 januari-juni, 368
        - 1939 juli-december, 369
        - 1940 januari-juni, 370
        - 1940 juli-december, 371
        - 1941 januari-mei, 372
        - 1941 juli-1942 februari, 373
          Met hiaten
        - 1945 augustus-december, 374
        - 1946, 375
        - 1947, 376
        - 1948, 377
        - 1949, 378
        - 1950, 379
        - 1951, 380
        - 1952, 381
        - 1953, 382
        - 1954, 383
        - 1955, 384
        - 1956, 385
        - 1957, 386
        - 1958, 387
        - 1959, 388
        - 1960, 389
        - 1961, 390
        - 1962, 391
        - 1963, 392
        - 1964, 393
        - 1965, 394
        - 1966, 395
        - 1967, 396
        - 1968, 397
        - 1969, 398
        - 1970, 399
        - 1971, 400
        - 1972, 401
        - 1973, 402
        - 1974, 403
        - 1975, 404
        - 1976, 405
        - 1977, 406
        - 1978, 407
        - 1979, 408
        - 1980, 409
        - 1981, 410
        - 1982, 411
        - 1983, 412
        - 1984, 413
        - 1985, 414
        - 1986, 415
        - 1987, 416
        - 1988, 417
        - 1989, 418
        - 1990, 419
        - 1991, 420
        - 1992, 421
        - 1993, 422
        - 1994, 423
        - 1995, 424
        - 1996, 425
        - 1997, 426
        - 1998, 427
        - 1999, 428
        - 2000, 429
        - 2001, 430
        - 2002, 431
        - 2003, 432
        - 2004, 433
        - 2005, 434
        - 2006, 435
        - 2007, 436
        - 2008, 437
        - 2009, 438
        - 2010, 439
      - Vaccinatie, abortus en euthanasie, A.2.5.1.
        - Ingekomen en uitgegane stukken van de algemeen secretaris inzake vrijwillige vaccinatie 16-jarigen, 1997-1998; 440; 1 omslag
      - Rol van de vrouw bij de politiek, A.2.5.2.
        - Correspondentie van partijleden en kiesverenigingen over het lidmaatschap van vrouwen en meisjes van de partij en van kiesverenigingen en over het vrouwenkiesrecht in het algemeen, 1991-1998, 2002-2003; 441-447; 7 omslagen
          - 1991-1992, 441
          - 1993 januari-augustus, 442
          - 1993 september-december, 443
          - 1994, 444
          - 1995, 445
          - 1996-1998, 446
          - 2002-2003, 447
      - Overige thema's, A.2.5.3
        - Correspondentie inzake de Stichting voor het Nieuwe Zuid-Afrika (NZA), 1994-1999; 448; 1 omslag
    - Verkiezingen, A.2.7.
      - Notulen van de vergadering van het Hoofdbestuur met de raad van Advies, met geloofsbrieven van afgevaardigden en plaatsvervangend afgevaardigden van de verschillende kiesverenigingen, 2000-2001; 449; 1 omslag
    - Verkiezingen Eerste Kamer, A.2.7.
      - Inkomende en uitgaande correspondentie over de kandidaten voor de verkiezingen voor de Eerste Kamer, 1987-1999; 450; 1 omslag
    - Verkiezingen Europees Parlement, A.2.7.
      - Stukken betreffende de wijze van deelneming aan de verkiezingen voor het Europees Parlement op 7 juni 1979, 1976-1977; 451; 1 omslag
      - Stukken betreffende de verkiezingen van het Europees Parlement op 14 juni 1984, 1982-1984; 452; 1 omslag
      - Stukken betreffende samenwerking tussen de SGP/ RPF/ GPV bij de verkiezingen voor het Europees Parlement op 14 juni 1984, 1982-1984; 453; 1 omslag
      - Stukken betreffende de gezamenlijke activiteiten van de SGP, GPV en RPF met betrekking tot de verkiezingen van het Europees Parlement op 14 juni 1984, met gezamenlijk foldermateriaal, 1984-1989; 454; 1 omslag
      - Notulen van de vergaderingen van het College van Advies inzake de SGP/RPF/GPV-vertegenwoordiging in het Europees Parlement, 1985-1996; 455; 1 omslag
      - Stukken betreffende de samenwerking tussen SGP, GPV en RPF, 1993-1994; 456; 1 omslag
      - Verslag van de vergadering van het dagelijks bestuur met ir. L. van der Waal betreffende de evaluatie van de deelname aan de Europa van Nationale Staten groep (ENS), met retro-acta, 1996; 457; 1 omslag
      - Stuk betreffende de samenwerking van de SGP, GPV en de RPF, 1997; 458; 1 omslag
      - Overeenkomst van samenwerking tussen RPF, SGP en GPV ten behoeve van de deelname aan de verkiezingen van het Europees parlement op 10 juni 1999, met gezamenlijke folders en verkiezingsuitslag, 459; 1 omslag
    - Verkiezingen Gemeenteraad, A.2.7.
      - Stukken betreffende de uitslagen van de Gemeenteraadsverkiezingen van 2 maart 1994, 460; 1 omslag
      - Stukken betreffende de samenwerking tussen GPV, RPF en SGP bij de verkiezingen van de Gemeenteraad op 4 maart 1998, 461; 1 omslag
      - Stukken betreffende de machtigingen tot het plaatsen van de aanduiding van een politieke groepering boven de kandidatenlijst bij de verkiezingen voor de Gemeenteraad in najaar 2000, 462; 1 omslag
      - Stukken betreffende de uitslagen van de Gemeenteraadsverkiezingen van 7 maart 2006, 2005; 463; 1 omslag
    - Verkiezingen Gemeenteraad, A.2.7.
      - Stukken betreffende de uitslagen van de verkiezingen voor de Provinciale Staten 6 maart 1991, 1990-1991; 464; 1 omslag
      - Notulen van de vergadering van het Propagandaplatform RPF, SGP en GPV, met bijlagen, 1995; 465; 1 omslag
      - Stukken betreffende de kandidatenlijsten van alle Provinciale Staten-verkiezingen 3 maart 1999, 466; 1 omslag
    - Verkiezingen Tweede Kamer, A.2.7.
      - Stukken betreffende de verkiezingen van de Tweede kamer op 3 mei 1994, 1993-1994; 467; 1 omslag
      - Stukken betreffende de verkiezingen van de Tweede kamer op 7 mei 2002, 1998-2002; 468; 1 omslag
  - Notulen en besluitenlijsten, D.1
    - Notulen van de vergaderingen van het Dagelijks Bestuur, met agenda's, 1991-2000; 469-478; 10 omslagen
      - 1991, 469
      - 1992, 470
        Zie ook inv.nr. 319
      - 1993, 471
      - 1994, 472
      - 1995, 473
      - 1996, 474
      - 1997, 475
      - 1998, 476
      - 1999, 477
      - 2000, 478
    - Verslagen, D.1.2
      - Jaarverslagen over 1993-1999, 1994-2000; 479; 1 omslag
    - Correspondentie, D.1.3
      - Ingekomen en uitgaande stukken, 1993-2000; 480-487; 8 omslagen
        - 1993, 480
        - 1994, 481
        - 1995, 482
        - 1996, 483
        - 1997, 484
        - 1998, 485
        - 1999, 486
        - 2000, 487
    - Oprichting en organisatie, D.2.1
      - Stukken betreffende de jaarrekening van 2000, 2001; 488; 1 omslag